臺灣基隆地方法院刑事判決　　　　　　　96年度訴字第1042號
公　訴　人　臺灣基隆地方法院檢察署檢察官
被　　　告　乙○○
　　　　　　　　　　　樓
上列被告因偽證案件，經檢察官提起公訴（96年度偵字第4723號
），於本院準備程序進行中，被告已為有罪之陳述，本院合議庭
乃裁定由受命法官獨任依簡式審判程序進行審理，並判決如下：
    主    文
乙○○證人於執行審判職務之公署審判時，於案情有重要關係之
事項，供前具結，而為虛偽陳述，累犯，處有期徒刑參月。
   事實及理由
一、犯罪事實：
    本件犯罪事實、證據，均引用起訴書（如附件）之記載。
二、程序事項：
    查本件被告所犯者非為死刑、無期徒刑、最輕本刑為3 年以
    上有期徒刑之罪或高等法院管轄第一審案件，其於準備程序
    進行中，先就被訴事實為有罪之陳述，經告知其簡式審判程
    序之旨，並聽取公訴人、被告之意見後，本院業已依刑事訴
    訟法第273 條之1 第1 項之規定，裁定由受命法官獨任以簡
    式審判程序進行本案之審理。
三、論罪科刑：
  (一)按刑法上之偽證罪，為形式犯，不以結果之發生為要件，證
    人於供前或供後具結而就案情有重要關係事項，故為虛偽陳
    述，其犯罪即成立，而該罪所謂於案情有重要關係之事項，
    則指該事項之有無，足以影響於裁判之結果者而言，至於其
    虛偽陳述，法院已否採為裁判或檢察官據為處分之基礎，或
    有無採為基礎之可能，皆於偽證罪之成立無影響（最高法院
    71年臺上字第8127號、84年臺上字第3949號判例分別可資參
    照）。查被告於懲治走私條例案件台灣高等法院審理中具結
    證稱不認識林枝財，且林枝財不是該走私案貨主乙節既非屬
    實，其上開證詞屬與案情有重要關係之事項。故核被告所為
    ，係犯刑法第168條之偽證罪。
  (二)次按「．．．偽證罪為侵害國家法益之犯罪，其罪數應以訴
    訟之件數為準，上訴人雖先後2度為偽證，然僅1件訴訟，應
    論以單純一罪，無連續犯罪之可言。」（最高法院72年度台
    上字第3311號判例可資參照），本件被告先後於93年6 月10
    日、96年5月30日；雖均先後2次為偽證，然僅1 件訴訟即台
    灣高等法院91年度上更（一）483 號及95年度重上更（四）
    字第88號，應僅論以一罪。
  (三)被告前曾受有期徒刑之執行，此有臺灣高等法院被告前案紀
    錄表各乙份在卷可稽，其於受有期徒刑之執行完畢後，5 年
    以內故意再犯本件有期徒刑以上之罪者，為累犯，應依刑法
    第47條第1項之規定，加重其刑。
  (四)爰審酌被告因受該案被告林枝財請求，一時失察，虛捏情詞
    ，雖嚴重影響司法威信，對國家司法權之行使產生重大危害
    ，惟被告犯罪後態度良好、尚知悔悟、坦承犯行，及其生活
    狀況與智識程度等一切情狀，量處如主文所示之刑，以示儆
    懲。
四、據上論斷，應依刑事訴訟法第273條之1第1項、第299 條第1
    項前段、第310條之2、第454條，刑法第168條、第47條第1
    項，判決如主文。
本案經檢察官甲○○到庭執行職務
中　　華　　民　　國　　96　　年　　12　　月　　31　　日
                  刑事第四庭法    官  齊潔
以上正本證明與原本無異。
如不服本判決應於收受本判決後10日內向本院提出上訴書狀，其
未敘述上訴理由者，並得於提起上訴後10日內向本院補提理由書
狀（均須按他造當事人之人數附繕本）「切勿逕送上級法院」。
中　　華　　民　　國　　96　　年　　12　　月　　31　　日
                            書 記 官  王月娥
附錄論罪法條
刑法第168條
於執行審判職務之公署審判時或於檢察官偵查時，證人、鑑定人
、通譯於案情有重要關係之事項，供前或供後具結，而為虛偽陳
述者，處7年以下有期徒刑。
附件
臺灣基隆地方法院檢察署檢察官起訴書
　　　　　　　　　　　　　　　　　　　96年度偵字第4723號
　　被　告　乙○○　男　55歲（民國○○年○月○○日生）
　　　　　　　　　　住基隆市信義區○○○路172巷87之2號
                    　4樓
            　　　　國民身份證統一編號：Ｚ000000000號
上被告因偽證案件，已經偵查終結，應提起公訴，茲敘述犯罪事
實及證據並所犯法條如下：
        犯  罪  事  實
一、乙○○曾因懲治走私條例罪，經法院判處有期徒刑1年，於
    民國（下同）92年3月3日假釋，同年月15日假釋期滿執行完
    畢。詎仍不知悔改，明知林枝財係本署87年度偵字第907、
    929、1134、1506、1887、1965、2644號走私案件之貨主，
    竟基於偽證之單一持續犯意，於臺灣高等法院91年上更（一
    ）字第483號於93年6月10日審理該案行準備程式時，以證人
    身份出庭，於案情有重要關係之事項，供前具結，偽稱林枝
    財不是該走私案件貨主，且不認識林枝財云云【91年度上更
    （一）字第483號卷（二）第78、79頁參照】。再基於同一
    持續偽證之犯意，於臺灣高等法院95年度重上更（四）字第
    88號於96年5月30日審理期日，再以證人身份出庭，於案情
    有重要關係之事項，供前具結，偽稱林枝財不是該走私案件
    貨主，且不認識林枝財云云（95年度重上更（四）字第88號
    第127、128頁參照）。
二、案經臺灣高等法院檢察署函請本署偵辦。
        證據並所犯法條
一、證據清單及待證事實
    書證：臺灣高等法院91年度上更（一）字第483號93年6月10
          日準備程式筆錄、95年度重上更（四）字第88號96年
          5月30日審理筆錄、證人結文。
    待證事實：乙○○有前述偽證之行為。
二、上揭事實，已據被告乙○○於偵查中坦承不諱，復有前開書
    證足憑，事證明確，被告犯行，已堪認定。
三、核被告所為，係犯刑法第168條之偽證罪。被告受前述有期
    徒刑執行完畢後，5年內故意犯有期徒刑以上之本罪，此有
    本署刑案資料查註紀錄表在卷可佐，應依累犯規定加重其刑
    。
四、依刑事訴訟法第251條第1項提起公訴。
    此  致
臺灣基隆地方法院
中　　華　　民　　國　　96　　年　　11　　月　　16　　日
                      檢  察  官  高  永  棟
上正本證明與原本無異
中　　華　　民　　國　　96　　年　　11　　月　　21　　日
                      書  記  官  陳  宏  昌
所犯法條
刑法第168條
於執行審判職務之公署審判時或於檢察官偵查時，證人、鑑定人
、通譯於案情有重要關係之事項，供前或供後具結，而為虛偽陳
述者，處7年以下有期徒刑。
